臺灣新竹地方法院小額民事判決　　　　 94年度竹小字第213號
原　　　告　丙○○○○○○○○.
法定代理人　丁○○
訴訟代理人　甲○○
被　　　告　乙○○
上列當事人間請求損害賠償事件，經原告提起附帶民事訴訟，由
本院刑事庭裁定移送前來，本院於民國94年7月7日言詞辯論終結
，判決如下：
    主      文
原告之訴駁回。
訴訟費用新台幣壹仟元由原告負擔。
    事實及理由
一、原告主張：被告於民國92年12月1日上午9時許，至新竹縣竹
    東鎮○○路8號地下1樓，竊取原告所有之電腦主機、液晶螢
    幕、影印機、傳真機及錄音機各1台，致原告損失共新臺幣
    （下同）52,400元，而被告所涉之竊盜犯行，亦經本院刑事
    庭以93年度易字第23號判處有期徒刑10月確定在案，惟被告
    迄未賠償原告所受之損害，為此，依侵權行為之法律規定，
    訴請被告賠償52,400元並法定遲延利息。並聲明：被告應給
    付原告52,400元及自刑事附帶民事起訴狀繕本送達翌日（即
    94年2月4日）起至清償日止，按年息百分之5計算之利息。
二、被告則以：其對於因涉犯竊盜案件，經本院以93年度易字第
    23號刑事判決判處有期徒刑10月確定在案之事實並不爭執，
    惟前開刑事判決所認定被告竊得原告之財物僅光碟片6片、
    聯強電腦說明書2本、聯強電腦開機磁片1張及原告之聯絡名
    冊1張等物品，至原告所主張之電腦主機、液晶螢幕、影印
    機、傳真機及錄音機等物品均非其所竊，則原告訴請其賠償
    前開電腦設備遭竊之損害共52,400元並無理由等語置辯。並
    聲明：原告之訴駁回。
三、法院之判斷：
(一)查原告主張前開事實，固據其提出估價單1紙為證，惟此已
    為被告所否認，並以前揭情詞置辯。按當事人主張有利於己
    之事實者，就其事實有舉證之責任，民事訴訟法第277條前
    段定有明文；又民事訴訟如係由原告主張權利者，應先由原
    告負舉證之責，若原告先不能舉證，以證實自己主張之事實
    為真實，則被告就其抗辯事實即令不能舉證，或其所舉證據
    尚有疵累，亦應駁回原告之請求，最高法院17年上字第917
    號判例足資參照。經查，被告雖有於前揭時、地，因竊取原
    告之財物，而經本院以93年度易字第23號刑事判決判處有期
    徒刑10月確定在案，此有前開刑事判決書在卷可稽，並經本
    院依職權調取本院93年度易字第23號刑事卷宗閱明屬實，復
    為被告所不爭執，自堪信實在。惟查，前開判決所認定被告
    所竊得之原告財物僅光碟片6片、聯強電腦說明書2本、聯強
    電腦開機磁片1張及原告之聯絡名冊1張，而被告亦僅坦認竊
    得該等物品，又該等物品於被告為警查獲後，均業經原告職
    員黃進光領回，此有贓證物品認領保管收據附於偵查卷足稽
    （見臺灣新竹地方法院檢察署93年度偵字第153號偵查卷第
    16頁），至原告就其主張電腦主機、液晶螢幕、影印機、傳
    真機及錄音機等物品亦均遭被告所竊云云，並未能舉證以實
    其說，復自承就其所主張之被竊事實，並無法提出任何立證
    方法等語（見本院卷第35頁），揆諸前開說明，應認其前開
    主張尚非可採。
(二)綜上所述，原告既未能舉證證明其所有之電腦主機、液晶螢
    幕、影印機、傳真機及錄音機等物品均係遭被告所竊，則其
    基於侵權行為之法律規定，請求被告賠償52,400元及自刑事
    附帶民事起訴狀繕本送達翌日（即94年2月4日）起至清償日
    止，按法定利率計算之遲延利息，即屬於法無據，應予駁回
    。
據上論結，本件原告之訴為無理由，依民事訴訟法第436條之23
、第436條第2項、第78條、第436條之19，判決如主文。
中　　華　　民　　國　　94　　年　　7 　　月　　21　　日
                  民事第一庭    法　官　高敏俐
以上正本係照原本作成。
如對本判決上訴，非以其違背法令為理由不得為之，且須於判決
送達後20日內以上訴狀記載上訴理由向本院提出上訴狀（須按他
造當事人之人數附繕本）。
中　　華　　民　　國　　94　　年　　7 　　月　　21　　日
                                書記官　洪木志
